臺灣臺北地方法院民事簡易判決
111年度北簡字第11219號
原      告  臺灣新光商業銀行股份有限公司

法定代理人  李增昌  
訴訟代理人  陳冠蓁  
            周書玉  
被      告  阮雅星  

上列當事人間請求給付簽帳卡消費款事件，本院於中華民國111
年10月7日言詞辯論終結，本院判決如下︰
    主      文
被告應給付原告新臺幣參拾壹萬陸仟壹佰零捌元，及其中新臺幣
捌萬貳仟陸佰陸拾貳元自民國一百一十一年六月二十四日起至清
償日止，按週年利率百分之十五計算之利息。
訴訟費用新臺幣參仟肆佰貳拾元由被告負擔。
本判決得假執行。
    事實及理由
一、原告主張：被告前向原告（原名：誠泰商業銀行股份有限公
    司）申請信用卡使用，經原告審核後，發給被告信用卡乙張
    (卡號：0000000000000000)，兩造間成立信用卡契約。依約
    定被告到特約商店簽帳消費後，委託原告先行墊款給特約商
    店，再由原告向被告請求償還帳款。被告則應於每月繳款截
    止日之前向原告清償帳款，如有積欠款項或逾期清償等情事
    者，則依信用卡約定條款第14條及第15條之約定，應自原告
    墊款予特約商店之日起至清償日止，按年息19.71%之利率計
    付欠款之循環信用利息，並應依約繳納違約金。經查，截至
    111年6月23日止，被告已累計新臺幣（下同）316,108元款
    項未給付，雖經原告催討，仍未依約清償，致原告受有損失
    ，爰依法提起本件訴訟等語。並聲明：如主文所示。
二、被告則以：伊有申請信用卡，但目前無法償還；對本金部分
    沒有意見，但利率20%太高等語，資為抗辯。並聲明：原告
    之訴駁回。
三、原告主張之上揭事實，業據提出與其所述相符之股份有限公
    司變更登記表、經濟部函、信用卡申請書、信用卡約定條款
    、單月帳務資料查詢等件為證，並為被告所不爭執，自堪信
    為真實。
四、按消費借貸之借用人應於約定期限內，返還與借用物種類品
    質、數量相同之物；遲延之債務，以支付金錢為標的者，債
    權人得請求依法定利率計算之遲延利息。但約定利率較高者
    ，仍從其約定利率，民法第478條前段、第233條第1項分別
    定有明文；又按自104年9月1日起，銀行辦理現金卡之利率
    或信用卡業務機構辦理信用卡之循環信用利率不得超過年利
    率15%，銀行法第47條之1第2項亦定有明文。經查，依兩造
    間信用卡約款第15條第4項之約定，「各筆循環利息之計算
    ，係將每筆『得計入循環本金之帳款』，自該筆帳款入帳日起
    ，以年息19.71%計算至該筆款結清之日止」，是原告依前揭
    約款之約定，請求被告分別給付以年息19.71%及15%計算之
    利息，洵屬有據，是被告辯稱利率過高云云，並不足採。又
    被告辯稱目前無法償還云云，縱令是實，亦僅係履行能力問
    題，不影響其依約所負之清償責任，是被告上開所辯，亦不
    足採。
五、綜上，原告依消費借貸之法律關係，請求被告給付如主文所
    示，為有理由，應予准許。
六、本件事證已臻明確，兩造其餘之攻擊或防禦方法及未經援用之證據，經本院斟酌後，認為均不足以影響本判決之結果，爰不逐一詳予論駁，併予敘明。　　　　　　　　　　
七、本件係就民事訴訟法第427條適用簡易程序所為被告敗訴之
    判決，依同法第389條第1項第3款規定，應依職權宣告假執
    行。
八、本件訴訟費用額，依後附計算書確定如主文所示金額。
中　　華　　民　　國　　111 　年　　10　　月　　25　　日
　　　　　　　  　       臺北簡易庭　
　　　　　　　　　            法　    官　郭美杏
以上正本係照原本作成。
如不服本判決，應於判決送達後20日內向本院（臺北市○○○路
0 段000 巷0 號）提出上訴狀。（須按他造當事人之人數附繕本
）。如委任律師提起上訴者，應一併繳納上訴審裁判費。
中　　華　　民　　國　　111 　年　　10　　月　　25　　日
            　　　　　　　　　書　記　官  林玗倩
計　　算　　書
項　　　　目             金　額（新臺幣）     　　備　註
第一審裁判費   　 　　   3,420元
合　　　　計　　　       3,420元